【裁判字號】    83,重訴,79
【裁判日期】    900620
【裁判案由】    侵權行為損害賠償
【裁判全文】
臺灣高等法院民事判決  八十三年度重訴字第七九號
      原      告  丁  ○
                  乙○○
                  甲○○
                  己○○
      被      告  丙○○
                  戊○○
右當事人間因侵權行為損害賠償事件，經原告提起附帶民事訴訟，由本院刑事庭裁定
移送，本院判決如左︰
    主    文
被告丙○○應給付原告甲○○新臺幣捌拾肆萬捌仟元，及自八十三年四月一日起至清
償日止，按年息百分之五計算之利息。
原告甲○○其餘之訴駁回。
原告丁○、乙○○、己○○對被告戊○○之訴駁回。
訴訟費用由被告丙○○負擔五分之一，餘由原告負擔。
原告假執行之聲請均駁回。
    事    實
甲、原告方面：
壹、聲明：
  一、原告甲○○聲明：(一)被告應連帶給付原告新臺幣（下同）八十四萬八千元，及
      自訴狀繕本送達被告翌日起至清償日止，按年息百分之五之利息。(二)願供擔保
      聲請宣告假執行。
  二、原告丁○聲明：(一)被告應連帶給付原告一百二十五萬元，及自訴狀繕本送達被
      告翌日起至清償日止，按年息百分之五之利息。(二)願供擔保聲請宣告假執行。
  三、原告乙○○聲明：(一)被告應連帶給付原告二百五十萬元，及自訴狀繕本送達被
      告翌日起至清償日止，按年息百分之五之利息。(二)願供擔保聲請宣告假執行。
  四、原告己○○聲明：(一)被告應連帶給付原告八十四萬八千元，及自訴狀繕本送達
      被告翌日起至清償日止，按年息百分之五之利息。(二)願供擔保聲請宣告假執行
      。
貳、陳述：被告丙○○與戊○○於七十八年八月間起，共同意圖為自己不法之所有，
    在台北市○○路○段二十八號七樓籌組堯升汽車有限公司，經營違規車輛拖吊業
    務，由丙○○擔任董事長實際負責該公司籌組及一切業務，戊○○則任總經理，
    嗣因資金不足，遂以投資後可獲高利為詞，連續向原告乙○○、甲○○、己○○
    三人詐騙渠等出資入股，致使原告乙○○、甲○○、己○○不疑有詐，分別交付
    入股金各貳佰伍拾萬元、捌拾肆萬捌仟元、捌拾萬捌仟元，迨至同年八月二十二
    日該公司辦理設立登記後，因故未能立即營業，丙○○復以可獲高利欲增資為由
    ，詐騙原告丁○以每股壹佰貳拾伍萬元入股，致使丁○信以為真，如數交付壹佰
    貳拾伍萬元股金予丙○○，惟被告等嗣後並未辦理公司之變更登記將丁○列為股
    東，至七十九年五月間該公司所有辦公桌等生財器具全遭被告二人搬遷一空，被
    告二人亦不知去向，原告等始知受騙。
乙、被告方面：
壹、被告丙○○未於言詞辯論期日到場，亦未具狀作何聲明或陳述。
貳、被告戊○○：
  一、聲明：駁回原告之訴。
  二、陳述：被告已經被判無罪確定，原告告被告的目的就是要被告分擔貸款，所以
      原告就先下手為強，希望不用分擔貸款，被告認為本件是丙○○在搞鬼，本票
      是丙○○偽造後交給被告的，被告沒有偽造本票的問題。
    理    由
一、原告丁○、乙○○、己○○、被告丙○○，經合法通知均未於言詞辯論期日到場
    ，核無民事訴訟法第三百八十六條各款所列情形，爰分別依被告戊○○及原告甲
    ○○之聲請由其一造辯論而為判決。至於原告丁○、乙○○、己○○對被告丙○
    ○之訴部分，因兩造均未到庭，故此部分視為合意停止訴訟程序，另行審結，合
    先敘明。
二、原告甲○○主張被告共同侵權行為之事實，其中被告丙○○部分，業經檢察官提
    起公訴，並經本院以八十三年度上更(一)字第九七六號刑事判決判處被告丙○○罪
    刑確定在案（其中詐欺罪判一年，偽造有價証券罪判三年六月，偽造文書罪判一
    年，應執行有期徒刑五年），有台北地檢署八十一年偵字第二○六八一號起訴書
    、台北地院八十二年度訴字第八四一號、本院八十三年度上訴字第四一三號、八
    十三年度上更(一)字第九七六號刑事判決在卷可稽，並經本院向台北地檢署調閱上
    開刑事卷宗查明無訛，被告丙○○未於言詞辯論期日到場，亦未具狀作何聲明或
    陳述，堪認原告甲○○此部分之主張為真實。
三、從而，原告甲○○基於侵權行為之損害賠償請求權，請求被告二人連帶賠償原告
    八十四萬八千元，及自起訴狀繕本送達之翌日即八十三年四月一日起，至清償日
    止，按年息百分之五計算之遲延利息，其中請求被告丙○○給付部分，洵屬正當
    ，應予准許。至請求被告戊○○連帶賠償部分，因戊○○被判決無罪確定（詳如
    後述），原告甲○○此部分之請求為無理由，應予駁回。
四、原告丁○、乙○○、己○○等三人雖起訴請求戊○○應賠償原告如訴之聲明所示
    之損害，惟查戊○○被訴詐欺、偽造有價証券、偽造文書等罪，均被判處無罪確
    定在案，有本院八十五年度上更(二)字第八三八號、八十七年度重上更(三)字第一三
    一號、八十八年度重上更(四)字第四八號、八十八年度重上更(五)字第二一九號刑事
    判決在卷可稽，並經本院調閱刑事卷宗查明屬實，而原告乙○○、甲○○到庭對
    於被告戊○○被判無罪確定，亦均表示沒有意見（本院卷第一三○、一六三頁）
    ，其餘原告則未於言詞辯論期日到場，亦無其他証據足以証明被告戊○○確有詐
    欺等犯行，則原告等三人依侵權行為之法律關係請求被告戊○○損害賠償，即屬
    無據，應予駁回。
五、原告等四人均陳明願供擔保，聲請宣告假執行，經核原告甲○○勝訴部分，因被
    告上訴所得受之利益未逾新台幣一百萬元，本院判決後該部分即告確定，原告甲
    ○○聲請宣告假執行，核無必要，應予駁回；至甲○○其餘假執行之聲請，及原
    告丁○、乙○○、己○○假執行之聲請，因原告訴之駁回而失所附麗，應併予駁
    回。
六、據上論結，本件原告甲○○之訴，為一部有理由，一部無理由，原告丁○、乙○
    ○、己○○之訴為無理由，依民事訴訟法第三百八十五條第一項前段、第七十九
    條但書、第八十五條第一項，判決如主文。
中      華      民      國    九十      年      六      月      二十    日
                              民事第九庭
                                  審判長法  官  吳  謙  仁
                                        法  官  魏  大  喨
                                        法  官  林  樹  埔
右正本係照原本作成。
如不服本判決，應於收受送達後二十日內向本院提出上訴書狀，其未表明上訴理由者
，應於提出上訴後二十日內向本院補提理由書狀（均須按他造當事人之人數附繕本）
上訴時應提出委任律師或具有律師資格之人之委任狀；委任有律師資格者，另應附具
律師及格證書及釋明委任人與受任人有民事訴訟法第四百六十六條之一第一項但書或
第二項（詳附註）所定關係之釋明文書影本。
被告不得上訴。
中      華      民      國    九十      年      六      月      二十    日
                                        書記官  林  初  枝
附註：
民事訴訟法第四百六十六條之一（第一項、第二項）：
對於第二審判決上訴，上訴人應委任律師為訴訟代理人。但上訴人或其法定代理人具
有律師資格者，不在此限。
上訴人之配偶、三親等內之血親、二親等內之姻親，或上訴人為法人、中央或地方機
關時，其所屬專任人員具有律師資格並經法院認為適當者，亦得為第三審訴訟代理人
。


司法院資訊處製作；財團法人民間司法改革基金會備份。
